臺灣臺北地方法院新店簡易庭民事裁定
111年度店事聲字第35號
聲明異議人  曾勁元  
上列聲明異議人與相對人王緒添間聲請核發支付命令事件，聲明
異議人就本院司法事務官以民國111年4月8日111年度司促字第39
08號所為駁回支付命令聲請之裁定，聲明異議，本院裁定如下：
    主  文
異議駁回。
    理  由
一、按當事人對於司法事務官處理事件所為之終局處分，得於處
    分送達後10日之不變期間內，以書狀向司法事務官提出異議
    。司法事務官認前項異議有理由時，應另為適當之處分；認
    異議為無理由者，應送請法院裁定之。法院認第一項之異議
    為有理由時，應為適當之裁定；認異議為無理由者，應以裁
    定駁回之，民事訴訟法第240條之4第1項前段、第2項、第3
    項定有明文。查本院司法事務官於民國111年4月8日以111年
    度司促字第3908號裁定駁回異議人支付命令之聲請，原裁定
    於111年4月14日送達聲明異議人，聲明異議人於原裁定送達
    後10日內具狀提出異議，經司法事務官送請本院裁定，核與
    上開規定相符。
二、異議意旨略以：相對人委任伊為鈞院刑事庭110年度審易字
    第1473號刑事附帶民事案件之選任辯護人，嗣111年3月11日
    伊具狀終止委任關係，惟相對人拒不給付委任費用，因雙方
    口頭續約未言律師費用，依行情僅得向相對人請求給付6萬
    元，委任契約之成立不以訂立書面為必要，原裁定要求伊提
    出約定委任費用之釋明文件，係強人所難等語，並聲明：原
    裁定廢棄。
三、按支付命令之聲請，應表明下列各款事項：一、當事人及法
    定代理人。二、請求之標的及其數量。三、請求之原因事實
    。其有對待給付者，已履行之情形。四、應發支付命令之陳
    述。五、法院。支付命令之聲請，不合於第508條至第511條
    之規定，或依聲請之意旨認債權人之請求為無理由者，法院
    應以裁定駁回之，民事訴訟法第511條、第513條第1項前段
    分別定有明文。另審酌支付命令聲請是否已合法、有理由之
    判斷資料，應以法院（司法事務官）為初次決定時之狀態作
    為判斷基準。
四、查民法的委任契約關係並不是以受任人一定要取得報酬為要
    件，如果受任人主張可以請求報酬的話就必須要針對這樣有
    利的事實負舉證責任，民法第547條規定所謂依習慣或依委
    任事務性質，前者是指一商業習慣或一般的地方習慣，後者
    是指受任人以事務的處理為職業才可以請求報酬。本院司法
    事務官因聲明異議人請求聲請核發支付命令之相關證據不明
    ，於111年3月24日裁定應於7日內補正當事人雙方約定委任
    費用金額之相關釋明文件，該裁定於111年3月28日送達聲明
    異議人，有送達證書在卷可稽，惟聲明異議人確實未依上開
    補正裁定意旨提出足以證明原因事實存在之證據資料，僅於
    111年4月1日具狀到院陳稱：「…被告口頭續約未言律師費用
    。唯依行情，法扶費用3萬元，聲請人請求被告給付6萬元。
    」等語，是異議人未提出相對人確曾約定給付報酬數額之資
    料，異議人固可依民法第547條請求給與報酬，惟就應收取
    報酬為6萬元一節，亦未提出相關資料釋明，致本院形式上
    審查仍無法得異議人對於相對人存有委任債權6萬元之蓋然
    心證，自難謂已就上開事項盡釋明之責，揆諸前開規定及說
    明，聲請對相對人核發支付命令，於法未合，依民事訴訟法
    第513條第1項規定，應駁回其聲請。從而，本院司法事務官
    裁定駁回聲明異議人支付命令之聲請，於法無不合，異議意
    旨仍執前詞，指摘原裁定不當，求予廢棄，為無理由，應予
    駁回。另異議人雖無法對相對人核發支付命令，然異議人與
    相對人間是否有債務存在，仍屬不明，倘有爭執，仍可循民
    事訴訟程序加以實體審認，附此敘明。
五、爰依民事訴訟法第240條之4第3項，裁定如主文。
中　　華　　民　　國　　111 　年　　8 　　月　　5 　　日
                      臺灣臺北地方法院民事庭
                              法　官　鄧德倩
以上正本係照原本作成。
如對本裁定抗告，應於裁定送達後10日內向本院提出抗告狀，並
繳納抗告費新臺幣1,000元。
中　　華　　民　　國　　111 　年　　8 　　月　　5 　　日
                              書記官  張嘉崴